nl: Bouwmaterialen > Gereedschapaccessoires > Accessoires voor zagen: Accessoires voor lintzagen; Accessoires voor handcirkelzagen; Accessoires voor decoupeerzagen; Accessoires voor verstekzagen; Accessoires voor tafelzagen
de: Heimwerkerbedarf > Werkzeugzubehör > Sägenzubehör: Bandsägenzubehör; Handkreissägen-Zubehör; Laubsägenzubehör; Kreissägenzubehör; Tischsägenzubehör
el: Υλικά κατασκευών > Αξεσουάρ εργαλείων > Αξεσουάρ πριονιών: Αξεσουάρ πριονοκορδέλλας; Αξεσουάρ φορητών κυκλικών πριονιών; Αξεσουάρ λεπτών πριονιών; Αξεσουάρ πριονιών με φαλτσογωνιά; Αξεσουάρ επιτραπέζιων πριονιών
it: Articoli di ferramenta > Accessori per attrezzi > Accessori per seghe: Accessori per seghe a nastro; Accessori per seghe circolari manuali; Accessori per seghetti; Accessori per seghe circolari; Accessori per seghe da tavolo
nb: Maskinvare > Verktøytilbehør > Tilbehør til sager: Tilbehør til båndsager; Tilbehør til håndholdte sirkelsager; Tilbehør til stikksager; Tilbehør til gjæringssager; Tilbehør til bordsager
pt-PT: Equipamento > Acessórios de ferramentas > Acessórios de serras: Acessórios de serra de fita; Acessórios de serra circular manual; Acessórios de serra de recortes; Acessórios de serra de esquadria; Acessórios de serra de mesa
pt-BR: Ferragens > Acessórios para ferramentas > Acessórios para serras: Acessórios para serra de fita; Acessórios para serra circular de mão; Acessórios para serra tico-tico; Acessórios para serra de esquadria; Acessórios para cavalete de serrador
tr: Hırdavat > Alet Aksesuarları > Testere Aksesuarları: Şerit Testere Aksesuarları; El Tipi Dairesel Testere Aksesuarları; Oyma Testeresi Aksesuarları; Gönye Burun Testere Aksesuarları; Masa Testeresi Aksesuarları
sk-SK: Náradie > Náradie a príslušenstvo > Príslušenstvo pre píly: Príslušenstvo pre pásové píly; Príslušenstvo pre ručné kotúčové píly; Príslušenstvo pre lupienkové píly; Príslušenstvo pre pokosové píly; Príslušenstvo pre stolové píly
hu: Hardver > Szerszám-kiegészítők > Fűrészkiegészítők: Szalagfűrész-kiegészítők; Kézikörfűrész-kiegészítők; Dekopírfűrész-kiegészítők; Gérvágófűrész-kiegészítők; Asztalifűrész-kiegészítők
lt-LT: Techninė įranga > Įrankių priedai > Pjūklų priedai: Juostinių pjūklų priedai; Rankinių diskinių pjūklų priedai; Elektrinių siaurapjūklių priedai; Skersapjūklių priedai; Stalinių pjūklų priedai
da: Isenkram > Værktøj – tilbehør > Sav – tilbehør: Tilbehør til båndsave; Tilbehør til håndholdte rundsave; Tilbehør til dekupørsave; Geringsav – tilbehør; Bordsav – tilbehør
zh-CN: 五金/硬件 > 工具配件 > 锯配件: 带锯工具配件; 手持圆锯配件; 竖锯配件; 斜截锯配件; 台锯配件
ko: 철물 > 공구 부대용품 > 톱 부대용품: 띠톱 부대용품; 휴대용 회전톱 부대용품; 실톱 부대용품; 마이터 톱 부대용품; 테이블톱 부대용품
fr: Quincaillerie > Accessoires d’outils > Accessoires pour scies: Accessoires pour scies à ruban; Accessoires pour scies circulaires portatives; Accessoires pour scies sauteuses; Accessoires pour scies à onglets; Accessoires pour scies sur table
en: Hardware > Tool Accessories > Saw Accessories: Band Saw Accessories; Handheld Circular Saw Accessories; Jigsaw Accessories; Miter Saw Accessories; Table Saw Accessories
hr-HR: Željezarija > Dodaci za alat > Pribor za pile: Pribor za tračne pile; Pribor za ručne kružne pile; Pribor za ubodne pile; Pribor za preklopne pile; Pribor za stolne pile
cs: Kutilství a řemeslo > Nástroje a nářadí – příslušenství > Příslušenství k pilám: Příslušenství k pásovým pilám; Příslušenství ke kotoučovým pilám; Příslušenství k lupínkovým pilám; Příslušenství k pokosovým pilám; Příslušenství ke stolovým pilám
ja: DIY用品 > 工具関連用品 > のこぎり関連用品: バンドソー関連用品; 電動丸のこ関連用品; ジグソー関連用品; マイターソー関連用品; テーブルソー関連用品
sl-SI: Gradbena oprema > Dodatki za orodje > Dodatki za žage: Dodatki za tračne žage; Dodatki za ročne krožne žage; Dodatki za vbodne žage; Dodatki za poševne žage; Dodatki za namizne žage
ro-RO: Feronerie > Accesorii pentru unelte > Accesorii pentru ferăstraie: Accesorii pentru ferăstraie-bandă; Accesorii pentru ferăstrău circular portabil; Accesorii pentru ferăstraie mecanice; Accesorii pentru ferăstraie-bandă; Accesorii pentru ferăstraie de masă
ru: Оборудование и технические изделия > Аксессуары для инструментов > Аксессуары для пил: Аксессуары для ленточных пил; Аксессуары для ручных циркулярных пил; Аксессуары для лобзиков; Аксессуары для торцовочных пил; Аксессуары для распиловочных станков
th: ฮาร์ดแวร์ > อุปกรณ์เครื่องมือ > อุปกรณ์เลื่อย: อุปกรณ์เลื่อยสายพาน; อุปกรณ์เลื่อยวงเดือนแบบมือถือ; อุปกรณ์เลื่อยสลักลาย; อุปกรณ์ที่เลื่อยไม้ให้เป็นมุม; อุปกรณ์แท่นเลื่อยวงเดือน
vi: Phần cứng > Phụ kiện dụng cụ > Phụ kiện cưa: Phụ kiện máy cưa vòng; Phụ kiện máy cưa đĩa cầm tay; Phụ kiện cưa lọng; Phụ kiện cho cưa kiểu cung; Phụ kiện cho cưa bàn
es: Bricolaje > Accesorios para herramientas > Accesorios para sierras: Accesorios para sierras de cinta; Accesorios para sierras circulares de mano; Accesorios para sierras de vaivén; Accesorios para sierras ingletadoras; Accesorios para sierras de mesa
sv: Metallprodukter > Verktygstillbehör > Sågtillbehör: Bandsågstillbehör; Tillbehör till handhållna cirkelsågar; Figursågstillbehör; Tillbehör till geringsågar; Tillbehör till bänkcirkelsågar
fi: Rakentaminen > Työkalujen lisätarvikkeet > Sahatarvikkeet: Vannesahatarvikkeet; Käsisirkkelin lisätarvikkeet; Kuviosahatarvikkeet; Katkaisusirkkelitarvikkeet; Pöytäsahan lisätarvikkeet
zh-TW: 硬體 > 工具配件 > 鋸刀配件: 帶鋸機配件; 手持圓鋸配件; 電鋸配件; 斜切鋸配件; 鋸床配件
pl: Sprzęt > Akcesoria do narzędzi > Akcesoria do pił: Akcesoria do pił taśmowych; Akcesoria do ręcznych pilarek tarczowych; Akcesoria do wyrzynarek; Akcesoria do ukośnic; Akcesoria do pił stołowych
bg-BG: Железария > Аксесоари за инструменти > Аксесоари за триони: Аксесоари за лентови триони; Аксесоари за ръчен циркулярен трион; Аксесоари за прободен трион; Аксесоари за настолен циркуляр; Аксесоари за циркуляр-плот